臺灣臺南地方法院臺南簡易庭民事判決
109年度南小字第2255號
原      告  新安東京海上產物保險股份有限公司台南分公司

法定代理人  曾淑惠  
訴訟代理人  徐聖弦  
被      告  詠捷精密有限公司

法定代理人  陳勝一  
被      告  郭名福  

上列當事人間請求侵權行為損害賠償事件，經本院臺南簡易庭於
民國109年12月15日言詞辯論終結，判決如下：
    主      文
原告之訴駁回。
訴訟費用新臺幣1,000元由原告負擔。
    事實及理由
壹、程序方面：被告詠捷精密有限公司（下稱詠捷公司）經合法
    通知，未於言詞辯論期日到場，核無民事訴訟法第386條所
    列各款情形，爰依原告之聲請，由其一造辯論而為判決。
貳、實體方面
一、原告起訴主張：
  ㈠原告承保訴外人王美月所有車牌號碼000-0000小貨車（下稱
    系爭車輛）車體損失險，於民國109年2月25日10時8分許，
    由其駕駛系爭車輛行經臺南市○○區○○路0段000巷00號旁道路
    時，適逢被告郭名福駕駛車牌號碼000-0000小貨車與系爭車
    輛發生碰撞，致系爭車輛受有損害，嗣經臺南市政府警察局
    歸仁分局仁德分駐所警員到場處理在案。而依警方道路交通
    事故現場圖可知，系爭車禍事故係因被告郭名福駕駛系爭AC
    P-6883小貨車未與系爭車輛保持適當間隔所致擦撞，且被告
    亦無不能注意情事，造成系爭車輛毀損，是被告郭名福自屬
    有過失，應負過失之侵權行為損害賠償責任。
  ㈡又系爭車輛受損部分經送匯豐汽車股份有限公司（下稱匯豐
    公司）匯豐仁德廠估修並修復後，原告已依保險契約責任賠
    付被保險人修復費用共計新臺幣（下同）15,472元（其中鈑
    金800元、烤漆6,124元、工資1,458元、零件費用7,090元）
    完畢，而系爭損害乃肇因於被告之不法過失侵權行為所致，
    故被告依法應賠償因此所生之損害，爰依民法第184條第1項
    、第191條之2前段、第196條及保險法第53條第1項之現定，
    代位被保險人向被告追償修理費用15,472元。
  ㈢另被告郭名福所駕駛之系爭ACP-6883小貨車係被告詠捷公司
    所有，依最高法院42年度台上字第1224號、57年度台上字第
    1663號裁判意旨，客觀上已足認被告郭名福係被告詠捷公司
    之受僱人，且依原證三道路交通事故當事人登記聯單所載之
    當事人為被告詠捷公司，亦可認定被告郭名福係於執行職務
    中致原告受有損害，是依民法第188條第1項前段之規定，被
    告詠捷公司應與被告郭名福連帶負賠償責任。 
  ㈣並聲明：被告應連帶給付原告15,472元及自起訴狀繕本送達
    之翌日起至清償日止，按年息百分之5計算之利息。
二、被告郭名福辯稱：
　㈠被告雖駕駛被告詠捷公司所有之系爭ACP-6883小貨車前往肇
    事地點旁送貨，然被告僅係經過肇事地點，並未撞到系爭車
    輛，且被告曾看到肇事地點左前方有乙輛公司之小貨車經過
    ，該車輛隨車人員還有下車查看車輛狀況，是被告不應負損
    害賠償責任。
　㈡原告雖辯稱依道路交通事故當事人登記聯單所載之當事人，
    可認定係被告詠捷公司之車輛肇事云云，惟被告製作警詢筆
    錄時，員警林建璋曾告知無法判斷系爭車禍事故係被告所造
    成，且員警當時僅有翻拍照片，並無撥放監視器畫面，是無
    法認定系爭車輛係被告駕駛之系爭ACP-6883小貨車所撞擊。
　㈢至原告提出之估價單、發票、保險契約、汽車理賠申請書等
    資料，被告無意見，因被告駕駛之系爭ACP-6883小貨車並無
    撞擊系爭車輛，故該等費用與被告無關。
　㈣並聲明：原告之訴駁回。
三、被告詠捷公司未於言詞辯論期日到場，亦未提出書狀作何聲
    明或陳述。　　
四、本院得心證之理由：
  ㈠經查：被告郭名福受雇於被告詠捷公司，以駕駛系爭ACP-688
    3小貨車為其職務；而原告承保訴外人王美月所有車牌號碼0
    00-0000小貨車車體損失險，系爭車輛於109年2月25日10時8
    分許，停放在臺南市○○區○○路0段000巷00號旁道路，因與他
    車擦撞而受有損害，原告已依保險契約之約定給付被保險人
    15,472元等情，業據原告提出行車執照、系爭車輛受損照片
    、道路交通事故當事人登記聯單、道路交通事故現場圖、匯
    豐公司匯豐仁德廠鈑噴估價單、修復照片、統一發票、汽車
    保險理賠申請書等附卷為證，並為被告所不爭執， 復有臺
    南市政府警察局歸仁分局109年9月9日南市警歸交字第10904
    69201號函檢送系爭道路交通事故調查卷宗為憑，堪信為真
    實。
　㈡惟被告否認其所駕駛之系爭ACP-6883小貨車有撞擊系爭車輛
    ，並以前詞置辯。則本件應審究者厥為：被告郭名福是否駕
    駛系爭ACP-6883小貨車擦撞系爭車輛致系爭車輛車體受損？
    如是，被告是否應連帶負侵權行為之損害賠償責任？
    ⒈按當事人主張有利於己之事實者，就其事實有舉證之責任
      。其因侵權行為所生之損害賠償請求權，以行為人有故意
      或過失不法侵害他人之權利為成立要件；倘行為人否認有
      故意或過失，即應由請求人就此利己之事實舉證證明；若
      請求人先不能舉證以證實自己主張之事實為真實，則行為
      人就其抗辯事實即令不能舉證，或所舉證據尚有疵累，亦
      應駁回請求人之請求，此觀民事訴訟法第277條前段規定
      及最高法院17年上字第917號判例意旨甚明。次按故意或
      過失，不法侵害他人之權利者，負損害賠償責任；違反保
      護他人之法律，致生損害於他人者，負損害賠償責任，民
      法第184條第1、2項定有明文。又損害賠償之債，以有損
      害之發生及有責任原因之事實，並二者之間，有相當因果
      關係為成立要件，故原告所主張損害賠償之債，如不合於
      此項成立要件者，即難謂有損害賠償請求權存在（最高法
      院48年臺上字第481號判例參照）。
　  ⒉查系爭車輛車主即訴外人王美月於109年2月25日10時8分許
      發現停放在臺南市○○區○○路0段000巷00號路旁之系爭車輛
      左側保險桿有擦傷後，即報警處理，員警調閱事故地附近
      監視器後，僅翻拍監視器畫面，並無擷取攝錄影像等節，
      有臺南市警察局歸仁分局109年9月9日南市警歸交字第109
      0469201號函檢送系爭道路交通事故調查卷宗所有資料、1
      09年12月3日南市警歸交字第1090636022號函所附系爭交
      通事故翻拍監視器攝影之照片光碟在卷可稽，惟觀諸前開
      資料中之監視攝影畫面翻拍照片（調解卷第57-69頁），
      至多僅能證明系爭ACP-6883小貨車於109年2月25日10時6
      分許，曾行經系爭肇事地點（照片編號5、6）、兩車之車
      體有擦撞之痕跡，然並無明確清楚之畫面顯示系爭ACP-68
      83小貨車曾擦撞系爭車輛，且兩車車體之擦撞痕跡亦無法
      認定兩車曾有擦撞之情，是自無從依該翻拍之照片即認定
      系爭車輛受損確係系爭ACP-6883小貨車擦撞所致。況汽車
      於都會地區行駛，難免於駕駛或停放過程中因與其他車輛
      、物體碰觸而產生車體受損情形，而原告並無法證明系爭
      車輛於事故前之狀況，及除系爭ACP-6883小貨車於109年2
      月25日10時6分許經過外，無任何其他車輛經過系爭車輛
      停放地點，是依原告所提出之證據資料尚無法證明被告郭
      名福有何過失不法致系爭車輛受損之行為。揆諸前揭說明
      ，原告主張被告應連帶負侵權行為損害賠償責任，自非有
      據。
　　⒊至原告雖主張依原證3之道路交通事故當事人登記聯單之當
      事人記載為被告詠捷公司，足以認定系爭車輛之受損應為
      系爭ACP-6883小貨車所撞擊，惟此為被告郭名福所否認，
      而經本院闡明兩造是否聲請傳訊處理系爭車禍事故之警員
      到庭證述後，兩造均陳明不聲請，是本院自無法判斷前開
      登記聯單當事人記載之緣由為何，則原證3之登記聯單自
      無法直接認定被告應負系爭車輛受損之侵權行為責任，附
      此敘明。  
五、綜上所述，原告未能證明系爭車輛之車損為被告郭名福之不
    法侵害行為所致，則其依保險法代位權及民法第184條第1項
    前段及第188條第1項，請求被告郭名福、詠捷公司連帶給付
    15,472元，及自起訴狀繕本送達翌日起至清償日止，按年息
    百分之5計算之利息，均為無理由，應予駁回。
六、按訴訟費用，由敗訴之當事人負擔。又小額訴訟程序，法院
    為訴訟費用之裁判時，應確定其訴訟費用額。民事訴訟法第
    78條、第436條之19分別定有明文。本件訴訟費用經核為1,0
    00元，爰依前揭規定，確定如主文第2項所示。
七、據上論結，原告之訴為無理由，依民事訴訟法第436條之23
    、第436條第2項、第385條第1項前段、第78條、第436條之1
    9第1項，判決如主文。
中　　華　　民　　國　　109 　年　　12　　月　　29　　日
                    臺灣臺南地方法院臺南簡易庭
                          法  官  洪碧雀
以上正本證明與原本無異。
如不服本判決，應於送達後廿日內，向本院提出上訴狀並表明上
訴理由（須附繕本）。
對於小額程序之第一審判決之上訴，非以其違背法令之理由，不
得為之。且上訴狀內應記載表明㈠原判決所違背之法令及其具體
內容。依訴訟資料可認為原判決有違背法令之具體事實者。
如委任律師提起上訴者，應一併繳納上訴審裁判費。
中　　華　　民　　國　　109 　年　　12　　月　　29　　日
                           書記官  林政良